臺灣新北地方法院刑事判決
111年度審易字第290號
公  訴  人  臺灣新北地方檢察署檢察官
被      告  詹二伯


上列被告因竊盜案件，經檢察官提起公訴（110年度偵字第46206
號），本院判決如下：
    主    文
詹二伯犯竊盜罪，處拘役叁拾日，如易科罰金，以新臺幣壹仟元
折算壹日。未扣案之犯罪所得白色折疊腳踏車壹部沒收，於全部
或一部不能沒收或不宜執行沒收時，追徵其價額。
    犯罪事實
一、詹二伯於民國110年7月31日5時5分許，行經新北市○○區○○路
    000號「全聯福利中心板橋國慶店」前，見許文龍所有、由
    其父許進盛騎乘使用之白色折疊腳踏車1部（價值新臺幣〈下
    同〉5,800元），放置在上址前無人看管，竟意圖為自己不法
    之所有，基於竊盜之犯意，徒手竊取該腳踏車，得手後騎乘
    該腳踏車離去。
二、案經許文龍訴由新北市政府警察局板橋分局報告臺灣新北地
    方檢察署檢察官偵查起訴。
    理    由
壹、證據能力部分：
一、按被告以外之人於審判外之陳述，雖不符刑事訴訟法第159
    條之1至第159條之4之規定，然經當事人於審判程序同意作
    為證據，法院審酌該言詞陳述或書面陳述作成時之情況，認
    為適當者，亦得為證據；當事人、代理人或辯護人於法院調
    查證據時，知有刑事訴訟法第159條第1項不得為證據之情形
    ，而未於言詞辯論終結前聲明異議者，視為有前項之同意，
    刑事訴訟法第159條之5定有明文。經查，本判決以下所引用
    被告以外之人於審判外之言詞或書面陳述，雖屬傳聞證據，
    惟據被告於本院準備程序、審理時未對證據能力有所爭執（
    見本院準備程序筆錄第3頁、審判程序筆錄第5頁），且迄至
    言詞辯論終結前，被告及檢察官均未聲明異議，本院審酌上
    開證據資料製作時之情況，尚無違法不當之瑕疵，亦認為以
    之作為證據應屬適當，揆諸前開規定，依刑事訴訟法第159
    條之5規定，認均有證據能力。
二、本案所引用之文書證據資料，並無證據證明係公務員違背法
    定程序所取得，亦無顯有不可信之情況與不得作為證據之情
    形，且均經本院於審理期日提示予檢察官、被告辨識而為合
    法調查，自均有證據能力。
貳、認定犯罪事實之證據及理由：
　　訊據被告固坦承有於上開時間，將放置在上開地點之白色摺
    疊腳踏車騎走之事實，惟矢口否認有何竊盜犯行，辯稱：我
    是撿資源回收的，那台腳踏車壞掉了，好像沒有人的，我是
    撿到的云云。經查：
一、被告有於上開時、地，竊取告訴人許文龍所有之白色折疊式
    腳踏車1台之事實，業據證人即告訴人許文龍於警詢（見偵
    字卷第13至15頁）及本院審理時（見本院審判筆錄第3至4頁
    ）證述明確，並有新北市○○區○○路000號全聯福利中心店前
    監視器錄影畫面截圖4張、新北市板橋區重慶路269巷口監視
    器錄影畫面截圖2張（見偵字卷第17至19頁）在卷可資佐證
    ，且被告於警詢時亦坦承上開監視錄影畫面中騎乘腳踏車離
    開案發現場之身穿灰色上衣、白色褲子、平頭之男子為其本
    人（見偵字卷第8頁）。
二、被告雖以上開情詞置辯，然查：
(一)證人即告訴人許文龍於本院審理時證稱：失竊的腳踏車是我
    買給我父親騎的，我父親騎到全聯買東西，買完東西後把腳
    踏車放那邊忘記他有騎車去，所以就走路回家；因我父親有
    輕微的失智，所以他忘記他有騎腳踏車過去；隔天早上我父
    親發現腳踏車沒有在家裡，所以他就去全聯找，找不到，就
    去里長那裡並跟警察局報案，因為我父親的耳朵聽不清楚，
    警察就請我過去做筆錄。那台腳踏車是我剛買不到1個月，
    鋁合金的腳踏車，當時網路價9,800元，特價5,800元，我特
    地開車去苗栗那邊載回來的；腳踏車平常是我父親在騎的，
    我父親騎去全聯那天，車子並沒有故障，他騎腳踏車出門前
    ，我有看到車子，車子外觀是全新的折疊車，因為我買不到
    1個月，是折疊鋁合金，外觀都正常，整台都是新的等語（
    見本院審判筆錄第3、4頁）。
(二)又參酌下方所示之現場監視器錄影畫面截圖可知：
 1、110年7月30日17時40分許，告訴人之父親騎乘腳踏車至新北
    市○○區○○路000號全聯福利中心，並將之停放在店家大門口
    旁的騎樓。
　　 　
　　
　2、翌日（31日）5時5分許，被告步行經過該處，走向腳踏車
     停放處，隨即將該腳踏車騎走。
　　   

(三)再參酌下方新北市板橋區重慶路269巷口監視錄影面截圖可
    知：被告於翌日（31日）5時40分許、6時19分許騎乘該腳踏
    車經過新北市板橋區重慶路269巷口時，其騎乘方式自然正
    常，且該腳踏車外觀新穎並無任何毀損異常之狀況。
　　   
　　
(四)依據上開監視器錄影畫面所示，足認證人許文龍上開證述為
    真實可採。是以上開腳踏車於失竊前仍可由使用人正常騎乘
    至新北市板橋區重慶路247號全聯福利中心前停放、被告竊
    取後仍可正常騎乘離開，可見該腳踏車之功能正常，且以該
    腳踏車之外觀及所停放之位置，均無使人誤認為他人所丟棄
    之可能。被告辯稱：那台腳踏車壞掉了，好像沒有人的，我
    是撿到的云云，無足採信。
三、綜上所述，本案事證明確，被告竊盜犯行堪可認定，應依法
    論科。
參、論罪科刑：
一、核被告所為，係犯刑法第320條第1項之竊盜罪。
二、爰審酌被告竊取他人財物，不僅侵害他人財產法益，亦危害
    社會安寧，犯罪之動機、目的與手段均無可取；兼衡被告前
    有竊盜犯罪紀錄（見臺灣高等法院被告前案紀錄表），素行
    非佳、於本院審理時自陳之學歷、家庭及經濟狀況（見本院
    審判筆錄第7頁）、竊取財物之種類及價值、犯後否認主觀
    犯意之態度等一切情狀，量處如主文所示之刑，並諭知易科
    罰金之折算標準。
肆、沒收部分：
　　被告為本案犯行所竊得白色摺疊腳踏車1部，為其犯罪所得
    ，未據扣案，亦未實際合法發還告訴人，業據告訴人於本院
    審理時陳述明確（見本院審判筆錄第7頁），且無刑法第38
    條之2第2項所定過苛之虞、欠缺刑法上之重要性、犯罪所得
    價值低微或為維持受宣告人生活條件之必要等情形，爰依刑
    法第38條之1第1項前段及第3項之規定宣告沒收，並於全部
    或一部不能沒收或不宜執行沒收時，追徵其價額。
據上論斷，應依刑事訴訟法第299條第1項前段，刑法第320條第1
項、第41條第1項前段、第38條之1第1項前段、第3項，刑法施行
法第1條之1，判決如主文。
本案經檢察官曾開源偵查起訴，由檢察官高智美到庭執行職務。
中　　華　　民　　國　　111 　年　　3 　　月　　16　　日
                  刑事第二十五庭    法  官  白光華
以上正本證明與原本無異。
如不服本判決應於收受判決後20日內向本院提出上訴書狀，並應
敘述具體理由。其未敘述上訴理由者，應於上訴期間屆滿後20日
內向本院補提理由書(均須按他造當事人之人數附繕本)「切勿逕
送上級法院」。
                                    書記官  楊貽婷
中　　華　　民　　國　　111 　年　　3 　　月　　16　　日
附錄本案論罪科刑法條全文：
中華民國刑法第320條
意圖為自己或第三人不法之所有，而竊取他人之動產者，為竊盜
罪，處 5 年以下有期徒刑、拘役或 50 萬元以下罰金。
意圖為自己或第三人不法之利益，而竊佔他人之不動產者，依前
項之規定處斷。
前二項之未遂犯罰之。